【裁判字號】    98,交簡上,163
【裁判日期】    980818
【裁判案由】    業務過失傷害
【裁判全文】
臺灣桃園地方法院刑事判決           98年度交簡上字第163號
上  訴  人  臺灣桃園地方法院檢察署檢察官
上  訴  人
即  被  告  乙○○
上列上訴人因被告過失傷害案件，不服中華民國98年3 月31日本
院98年度桃交簡字第383 號第一審刑事簡易判決（聲請簡易判決
處刑書案號：臺灣桃園地方法院檢察署98年度偵字第681 號），
提起上訴，本院管轄之第二審合議庭判決如下：
    主      文
上訴均駁回。
乙○○緩刑貳年。
    事實及理由
一、本案經本院管轄之第二審合議庭審理結果，認原審以被告乙
    ○○所犯刑法第284條第2項前段之業務過失傷害罪，判處拘
    役45日，如易科罰金，以新臺幣（下同）1,000元折算1日，
    經核其認事用法及量刑均無不當，應予維持，並引用原審刑
    事簡易判決書所記載之事實及理由（如附件所示）。
二、上訴人臺灣桃園地方法院檢察署檢察官原係以被告乙○○犯
    後史口否認犯行，且未賠償告訴人丙○○所受損害，原審量
    刑過輕為由提起上訴，惟於本院民國98年7月6日準備程序期
    日因被告業與被害人調解成立，原上訴意旨不再援用，而被
    告上訴理由則為坦承犯行，請求給予緩刑之宣告。惟按，法
    官於有罪判決如何量處罪刑，甚或是否宣告緩刑，均為實體
    法賦予審理法官裁量之刑罰權事項，法官行使此項裁量權，
    自得依據個案情節，參酌刑法第57條所定各款犯罪情狀之規
    定，於法定刑度內量處被告罪刑；除有逾越該罪法定刑或法
    定要件，或未能符合法規範體系及目的，或未遵守一般經驗
    及論理法則，或顯然逾越裁量，或濫用裁量等違法情事之外
    ，並不得任意指摘其量刑違法，最高法院80年台非字第 473
    號、75年台上字第7033號、72年台上字第6696號、72年台上
    字第3647號著有判例均可資參照。準此，法官量刑或未諭知
    緩刑，如非有上揭明顯違法之情事，自不得擅加指摘其違法
    或不當。經查，原審審酌被告為從事業務之人，於執行業務
    駕車行駛於桃園縣龜山鄉○○○路由南往北路段，疏未注意
    車前狀況，未隨時採取必要之安全措施，行經閃光黃燈號誌
    交叉路口前未減速慢行因而碰撞甲○○駕駛之車輛肇事，致
    告訴人受有頭部外傷、右胸挫傷等傷害，過失情節與犯罪所
    生危害程度皆非屬輕微，迄今（原審時）仍未賠償告訴人所
    受損害及其生活住況、智識程度、素行與犯後坦承犯行等一
    切情狀，量處拘役45日，並諭知易科罰金之折算標準，已就
    被告各項科刑情狀予以審究，經核並無不合。執此，原審認
    事用法並無不當，量刑亦屬妥適，上訴人臺灣桃園地方法院
    檢察署檢察官及被告提起本件上訴，均為無理由，應予駁回
    。
三、惟查，被告前未曾因故意犯罪受有期徒刑以上刑之宣告，此
    有臺灣高等法院被告前案紀錄表1 份在卷可按，其因一時失
    慮，駕駛車輛肇事，然事後已與告訴人調解成立，賠償所受
    損害，告訴人亦同意給予緩刑之宣告等情，有本院98年7月6
    日準備程序期日筆錄暨98年度附民移調字第227 號調解筆錄
    各1 份在卷可稽，堪認上訴人經此偵、審程序及刑之宣告後
    ，日後行為舉止自當知所警惕，信無再犯之虞，是本院因認
    前開宣告之刑，以暫不執行為適當，爰併宣告緩刑2 年，以
    啟自新。
據上論斷，應依刑事訴訟法第455條之1 第1項、第3項、第368條
、第373條，刑法第74條第1項第1款，判決如主文。
本案經檢察官施昱廷到庭執行職務。
中    華    民    國    98    年    8     月    18    日
                  交通法庭    審判長法  官  錢建榮
                                    法  官  宣玉華
                                    法  官  黃翊哲
以上正本證明與原本無異。
本件不得上訴。
                                    書記官  劉霜潔
中    華    民    國    98    年    8     月    18    日


司法院資訊處製作；財團法人民間司法改革基金會備份。
